【裁判字號】    97,簡上,218
【裁判日期】    971119
【裁判案由】    竊盜
【裁判全文】
臺灣桃園地方法院刑事判決             97年度簡上字第218號
上  訴  人  乙○○
上列上訴人因竊盜案件，不服本院簡易庭中華民國97年1 月31日
第一審刑事簡易判決（聲請簡易判決處刑案號：96年度偵字第66
62號），向本院提起上訴，本院管轄之第二審地方法院合議庭判
決如下：
    主  文
上訴駁回。
    理  由
一、聲請簡易判決處刑意旨略以：被告甲○○、丙○○（冒名乙○○，偽造文書部分由本院另案判處罪刑確定，竊盜部分由
    原審另行更正判決送達），共同意圖為自己不法之所有，基
    於竊盜之犯意聯絡，於民國九十六年三月一日上午十一時十
    分許，由甲○○駕駛Ｗ七－七七八五號自用小貨車搭載丙○○，並攜帶客觀上足以傷害人之生命、身體，可供做兇器使
    用之鐵鎚、鐵撬及美工刀各一把，前往桃園縣新屋鄉下埔村
    四鄰三號「中央通訊社」北湖電台內，持上開兇器拆解屋內
    裝設之鋁門窗一扇、鋁門框一扇、鋁門窗條二十一支，因認
    被告二人所為，均涉犯刑法第三百二十一條第一項第三款之
    攜帶兇器竊盜罪嫌。
二、上訴意旨略以：檢察官聲請簡易判決處刑記載伊與甲○○共
    犯上開竊盜罪，但犯案者應係丙○○並非上訴人等語。
三、按上訴不合法律上之程式或法律上不應准許或其上訴權已經
    喪失者，第二審法院應以判決駁回，並得不經言詞辯論而為
    之，刑事訴訟法第三百七十二條、第三百六十七條分別定有
    明文，上開規定依同法第四百五十五條之一第三項規定，亦
    準用於簡易判決之上訴程序。經查，本件檢察官聲請簡易判
    決處刑意旨固以上訴人之名，記載「乙○○」與甲○○共犯
    上開竊盜罪嫌，惟此係因丙○○在警詢及檢察官偵查中均冒
    名上訴人應訊之故，此經丙○○到庭自承屬實，並有內政部
    警政署刑事警察局鑑驗書附卷可稽，而本件檢察官係在訊問
    丙○○後，對丙○○聲請以簡易判決處刑，原審亦未傳喚上
    訴人到庭即行判決，顯見本案起訴之被告，應係實際在偵查
    中應訊之丙○○而非上訴人。原審除已據此裁定更正被告為
    丙○○，並重新對其送達判決書外，丙○○亦已經判決確定
    在案，此有原審檢送之相關卷證可參。依上說明，上訴人既
    非本案被告，又非其他法定有上訴權之人，自不能對前開原
    審判決提起上訴。綜上，本件上訴為不合法，且無從補正，
    爰不經言詞辯論，逕為駁回上訴之諭知。
據上論斷，應依刑事訴訟法第四百五十五條之一第三項、第三百
七十二條、第三百六十七條，判決如主文。
中    華    民    國    97    年    11    月    19    日
              刑事第五庭  審判長法  官   潘政宏
                                法  官   張詠晶
                                法  官   陳彥宏
以上正本證明與原本無異。
不得上訴。
                                書記官   翁其良
中    華    民    國    97    年    11    月    27    日


司法院資訊處製作；財團法人民間司法改革基金會備份。
